最高法院刑事判決　　　　　　一○○年度台上字第二七五九號
上　訴　人　邱○○
上列上訴人因妨害風化案件，不服台灣高等法院高雄分院中華民
國一○○年三月二十三日第二審判決（一○○年度上訴字第一二
八號，起訴案號：台灣高雄地方法院檢察署九十八年度偵字第三
六六八五號），提起上訴，本院判決如下：
    主  文
上訴駁回。
    理  由
按刑事訴訟法第三百七十七條規定，上訴於第三審法院，非以判
決違背法令為理由，不得為之。是提起第三審上訴，應以原判決
違背法令為理由，係屬法定要件。如果上訴理由書狀並未依據卷
內訴訟資料，具體指摘原判決不適用何種法則或如何適用不當，
或所指摘原判決違法情事，顯與法律規定得為第三審上訴理由之
違法情形，不相適合時，均應認其上訴為違背法律上之程式，予
以駁回。本件原判決維持第一審論處上訴人邱○○共同圖利容留
猥褻罪刑部分之判決，駁回其於第二審之上訴，已敘明所憑之證
據及認定之理由；從形式上觀察，並無判決違背法令之情形存在
。查原判決認上訴人受僱於吳○○（另案偵查），在吳○○經營
之「○○美容名店」擔任現場接待、櫃檯及會計等工作，共同基
於使女子為猥褻行為而媒介、容留以營利之犯意聯絡，由上訴人
媒介、容留成年女子與不特定男客在店內為猥褻行為，每次二小
時，代價新台幣一千六百元，由該女子與店家以七三或六四比例
拆帳。嗣男客楊忠竣至該店消費，經上訴人接待，引導至二○二
號包廂內，由女子郭○○為其猥褻行為時，經警查獲等情，已綜
合全部卷證資料，詳加審酌判斷。並以上訴人與吳進億就上開犯
行，有犯意聯絡，行為分擔，為共同正犯，論敘綦詳（見原判決
第七頁第八行至第八頁第二十六行）。至吳○○雖未同案起訴，
仍不影響上訴人應負之正犯責任。上訴意旨謂吳○○未經起訴或
判刑，是否應負本件罪責，尚屬未定，原判決遽論上訴人以共同
正犯，顯有違誤云云，任憑己見指摘，不符第三審上訴之法定要
件。又扣案之員工考勤表、業績表、帳冊及臨檢燈遙控器，為共
同正犯吳○○所有，且係本件共同犯罪所用之物，應依刑法第三
十八條第一項第二款之規定諭知沒收，原判決亦已調查說明（見
原判決第十頁第二十一行至第二十五行），尤無違法可言。再者
，原判決已就上訴人否認犯罪所持之辯解，如何不足採信，逐一
指駁。上訴意旨仍持陳詞，並擷取卷內片段資料，謂上訴人並非
「○○美容名店」負責人，亦非專職之接待、櫃檯或會計人員，
僅臨時受託在店內照料；且該店係瘦身美容之合法業者，上訴人
於負責人不在店內時，受託代為接待客人，自屬合法行為。案發
時，郭○○僅替男客楊○○做油壓推拿，絕無猥褻行為。楊○○
、郭○○亦未證稱上訴人有通知郭○○為楊○○從事「半套」猥
褻行為之情事。證人翁○○證稱伊至上開美容店消費二次，第一
次有性交易，第二次係上訴人接待，房門不可以上鎖等情，足證
上訴人負責接待時，純屬美容按摩等各節，對於原審採證認事職
權之適法行使，暨原判決已明白論斷之事項，漫事指摘，並為單
純事實上之爭執，均與法律規定得為第三審上訴理由之違法情形
，不相適合。其上訴為違背法律上之程式，應予駁回。
據上論結，應依刑事訴訟法第三百九十五條前段，判決如主文。
中    華    民    國  一○○  年    五    月  二十六  日
                      最高法院刑事第十二庭
                          審判長法官  陳  世  淙  
                                法官  陳  東  誥  
                                法官  何  菁  莪  
                                法官  許  錦  印  
                                法官  施  俊  堯  
本件正本證明與原本無異
                                      書  記  官  
中    華    民    國  一○○  年    五    月  三十一  日
                                                      K